臺灣臺南地方法院臺南普通庭裁定
109年度南秩抗字第10號
抗  告  人  蘇寶蘭


移送機關  臺南市政府警察局第四分局
上列抗告人因違反社會秩序維護法案件，不服本院臺南簡易庭於
中華民國109年8月10日所為第一審裁定（109年度南秩字第53號
），提起抗告，本院普通庭為第二審裁定如下：
    主　　文
抗告駁回。
    事實及理由
一、原裁定略以：抗告人於民國109年3月17日至臺南市政府政風
    處，由關係人葉怡辰及黃冠瑋受理陳情，因抗告人前往陳情
    時要求將受理陳情之內容拍照遭政風處人員拒絕，遂於辦公
    處所內大聲咆嘯、對辦公人員酸言酸語、要求辦公人員閉嘴
    ，並經政風處人員制止仍不聽從；另抗告人於同年月31日至
    政風處要求受理人員逐字逐句紀錄遭拒後，抗告人遂報警要
    求警方對政風處辦公處所之監視器影像予以保全，現場並大
    聲咆嘯「你們影響我的權利，所以我當然要影響大家辦公」
    等不理性言語，經辦公室人員多次制止後仍不聽制止。抗告
    人上述兩次行為，均係以顯然不當之言詞、行動相加，尚未
    達強暴脅迫或侮辱之程度，違反社會秩序維護法第68條第2
    款、第85條第1款之規定，上開二行為依社會秩序維護法第2
    4條第1項但書之規定，以一行為論，並加重其處罰，而處抗
    告人罰鍰新臺幣（下同）6,000元。 
二、抗告意旨略以：109年3月31日下午報警時，因政風處人員聲
    音更大，使抗告人無法聽到110的聲音，而使抗告人必須更
    大聲說話，所以才有「你們影響我的權利，所以我當然要影
    響大家辦公」之語。又抗告人與政風處視察爭辯政府資訊公
    開法時，黃冠瑋竟在旁插嘴，此本屬不該之行為，所以，抗
    告人請黃冠瑋閉嘴，並稱「你還在叫什麼叫」等語，並無不
    當言詞。抗告人因與眾多政風人員交談，致使說話音量大聲
    ，並無不當；但政風處故意由行政科黃姓科長出面表示音量
    已經影響辦公，而要求抗告人在辦公處所說話小聲一點，此
    為政風處一貫作法。綜上，抗告人並無藉端滋擾公眾得出入
    之場所、並於公務員依法執行職務時，以顯然不當之言詞或
    行動相加，尚未達強暴脅迫或侮辱之程度之行為。原裁定竟
    依社會秩序維護法第68條第2款、第85條第1款及第24條第1
    項但書之規定裁罰抗告人，實有違誤等語。
三、經查：
（一）按有左列各款行為之一者，處三日以下拘留或新臺幣一萬
      二千元以下罰鍰：……二、藉端滋擾住戶、工廠、公司行號
      、公共場所或公眾得出入之場所者。社會秩序維護法第68
      條第2款定有明文。又所謂「藉端滋擾」，係指行為人有
      滋擾之本意，以言語、行動等方式，藉特定事端擴大發揮
      ，踰越該事端在一般社會大眾觀念中所容許之合理範圍，
      而擾及場所之安寧秩序致難以維持或回復者而言。次按於
      公務員依法執行職務時，以顯然不當之言詞或行動相加，
      尚未達強暴脅迫或侮辱之程度者，處拘留或新臺幣一萬二
      千元以下罰鍰。社會秩序維護法第85條第1款亦有明文。
      依該條立法理由之說明，僅須於公務員依法執行職務時，
      以顯然不當之言詞行動相加即構成本款妨害公務之行為，
      因其有礙於國家權力之行使，妨害國家法益，故應予以處
      罰，但如情節重大，已達強暴脅迫或侮辱之程度者，應依
      刑法處斷。末按違反本法之數行為，分別處罰。但於警察
      機關通知單送達或逕行通知前，違反同條款之規定者，以
      一行為論，並得加重其處罰。社會秩序維護法第24條第1 
      項亦有明文。
（二）本件抗告藉向臺南市政府政風處陳情為由，先後於109年3
      月17日上午11時20分、109年3月31日下午2時35分至臺南
      市○○區○○路○段0號11樓政風處辦公室內大聲咆嘯對辦公人
      員酸言酸語、甚至要求辦公人員閉嘴，並經政風處人員制
      止仍不聽從；要求政風處受理人員逐字逐句紀錄遭拒後，
      抗告人遂報警要求警方對政風處辦公處所之監視器影像予
      以保全，現場並大聲咆嘯「你們影響我的權利，所以我當
      然要影響大家辦公」等不理性言語，經多次制止後仍不聽
      從等情，業經證人即臺南市政府政風處科員葉怡辰、助理
      員黃冠瑋於警詢時證述甚詳，抗告人上開言行，自屬顯然
      不當之言詞、行動，且衡諸常情，亦確實已足以影響政風
      處人員正常公務之進行，原裁定因而依社會秩序維護法第
      68條第2款、第85條第1款及第24條第1項但書之規定，加
      重處抗告人罰鍰6,000元，於法自無不合。
（三）綜上所述，抗告意旨執前詞指摘原裁定違法、不當，為無
      理由，應予駁回。
四、依社會秩序維護法第58條、第92條，刑事訴訟法第412 條，
    裁定如主文。 　　
中　　華　　民　　國　　109 　年　　12　　月　　30　　日
                  臺灣臺南地方法院臺南普通庭
                                  審判長法  官  林雯娟
                                        法  官  陳淑卿
                                        法　官  張麗娟
以上正本係照原本作成。
本裁定不得再抗告。
中　　華　　民　　國　　109 　年　　12　　月　　30　　日
                                        書記官  高培馨